【裁判字號】    97,訴,191
【裁判日期】    970331
【裁判案由】    違反毒品危害防制條例
【裁判全文】
臺灣嘉義地方法院刑事判決               97年度訴字第191號
公  訴  人  臺灣嘉義地方法院檢察署檢察官
被      告  甲○○
                    （現另案
上列被告因違反毒品危害防制條例案件，經檢察官提起公訴（九
十七年度毒偵字第四四三號），被告於準備程序中就被訴事實為
有罪之陳述，經本院合議庭裁定由受命法官改依簡式程序審理，
判決如下：
    主  文
甲○○施用第一級毒品，累犯，處有期徒刑玖月。
    事  實
一、甲○○前於民國九十一年間，因施用毒品案件，經本院以九
    十一年度毒聲字第九六號裁定送觀察、勒戒後，於九十一年
    三月十三日執行完畢釋放。又因施用毒品案件，經本院以九
    十三年度嘉簡字第三０七號判決判處有期徒刑六月，如易科
    罰金，以銀元三百元折算一日確定，於九十三年十二月二十
    三日執行完畢出監，復再次因施用毒品案件，經本院以九十
    五年度訴字第二五七號判決判處有期徒刑八月，甫於九十六
    年三月三十日執行完畢出監。詎甲○○仍不知悔改，基於施
    用第一級毒品海洛因之犯意，於九十七年一月二十九日中午
    某時，在嘉義市某處廁所內，以針筒注射之方式，施用第一
    級毒品海洛因一次。嗣於同年一月二十九日下午四時十五分
    許，經警得其同意採集尿液送驗後，呈海洛因代謝物嗎啡陽
    性反應，始悉上情。
二、案經嘉義市警察局第一分局報告臺灣嘉義地方法院檢察署檢
    察官偵查起訴。
    理  由
一、本件係經被告甲○○於準備程序當庭表示認罪，而經本院裁
    定以簡式審判程序加以審理，則依據刑事訴訟法第二百七十
    三條之二、同法第一百五十九條第二項之規定，不適用傳聞
    法則有關限制證據能力之相關規定，合先敘明。
二、訊據被告甲○○對於上開犯罪事實均坦承不諱，佐以被告於
    九十七年一月二十九日下午四時十五分許，經警得其同意採
    尿送驗，其結果呈嗎啡陽性（按施用海洛因後，經人體之水
    解代謝作用，會呈嗎啡陽性反應）反應乙情，有高雄市立凱
    旋醫院濫用藥物尿液檢驗報告（檢體編號為：1N970101號）
    、代號與真實姓名對照表各一份在卷可佐，是上開補強證據
    ，已足資擔保被告前述自白之真實性，核與事實相合，可信
    為真實。又毒品危害防制條例第二十條就施用毒品者，祇於
    「初犯」及「五年後再犯」二種情形，有其追訴條件之限制
    ，即須於初犯經觀察、勒戒或強制戒治釋放後，五年內均無
    施用毒品之行為，始能認其前所實施之觀察、勒戒或強制戒
    治已足遮斷毒癮，而得於五年後再犯時，再予適用初犯之規
    定，重行觀察、勒戒等程序。倘五年內已經再犯，被依法追
    訴處罰，縱其第三次（或第三次以上）施用毒品之時間在初
    犯釋放五年以後，即與「五年後再犯」之情形有別，且因已
    於「五年內再犯」，顯見其再犯率甚高，原實施觀察、勒戒
    或強制戒治，已無法收其實效，而無五年戒斷期之存在，自
    無再經觀察、勒戒及強制戒治之必要，應得逕行追訴處罰。
    被告前因施用毒品案件，經本院以九十一年度毒聲字第九六
    號裁定觀察勒戒後，另於九十三年間、九十五年間因施用毒
    品案件，分別經本院以九十三年度嘉簡字第三０七號判決判
    處有期徒刑六月、以九十五年度訴字第二五七號判決判處有
    期徒刑八月確定等情，有臺灣嘉義地方法院檢察署刑案資料
    查註紀錄表、臺灣高等法院被告前案紀錄表等在卷可參，其
    於觀察勒戒後五年內再次犯施用毒品案，且經法院判處罪刑
    確定，被告又再度因施用毒品而被查獲，雖本次係於其前受
    觀察勒戒五年後再犯，仍應依毒品危害防制條例第二十三條
    第二項之規定，予以論科。是本件事證明確，被告施用第一
    級毒品海洛因犯行，洵堪認定，應依法論科。
三、查海洛因為毒品危害防制條例所定之第一級毒品。故核被告
    所為，係犯毒品危害防制條例第十條第一項之施用第一級毒
    品罪；其施用前持有海洛因之低度行為，為施用之高度行為
    所吸收，不另論罪。再被告前因施用毒品案件，經本院以九
    十五年度訴字第二五七號判決判處有期徒刑八月確定，於九
    十六年三月三十日執行完畢出監等情，有臺灣高等法院被告
    前案紀錄表及臺灣嘉義地方法院檢察署刑案資料查註紀錄表
    附卷可憑，其於有期徒刑執行完畢後五年以內故意再犯本件
    有期徒刑以上之罪，為累犯，應依刑法第四十七條第一項之
    規定，加重其刑。爰審酌被告前有違反毒品危害防制條例前
    科之素行，國中肄業之智識程度，前曾因施用毒品經觀察勒
    戒程序，竟未思悔改，顯然缺乏禁絕毒害決心，以及被告施
    用毒品犯行係屬戕害自身健康之行為，尚未危害他人，且被
    告於本院審理中坦承犯行，態度尚稱良好等一切情狀，量處
    如主文所示之刑，以資懲儆。
據上論斷，應依刑事訴訟法第二百七十三條之一第一項、第二百
九十九條第一項前段，毒品危害防制條例第十條第一項，刑法第
十一條、第四十七條第一項，判決如主文。
本案經檢察官蔡彥守到庭執行職務。
中    華    民    國    97    年    3     月    31    日
                  刑事第一庭    法  官  黃琴媛
上列正本證明與原本無異。
如不服本判決，應於判決送達後十日內向本院提出上訴狀，上訴
書狀依法應敘述具體理由，如未敘述具體理由者，應於上訴期間
屆滿後二十日內補提理由書於本院（均應附繕本）。
中    華    民    國    97    年    3     月    31    日
                                書記官  李彩娥
附錄論罪科刑法條
毒品危害防制條例第10條
施用第一級毒品者，處 6 月以上 5 年以下有期徒刑。
施用第二級毒品者，處 3 年以下有期徒刑。


司法院資訊處製作；財團法人民間司法改革基金會備份。
